# 酒店的经营外包收入是否要纳入报表

提问人：银卷子 208 时间：2018-01-30 15:47:32
请教陈版主 A酒店将名下的一间C酒店承包给B酒店经营，收取承包费 500 万，盈亏自负，C酒店的实质控制权属于B酒店，但法律主体仍是A酒店，请问C酒店的经营收入是否要纳入A酒店的报表（实质上A酒店的收入就是承包费 500 万）？

回答人：chenyiwei
考虑C酒店是否为独立法人，如为非独立法人则是否仍以A的名义对外经营和签约。其经营过程中产生的债权债务，A是否为首要义务人。另外还需考虑承包经营年限、授予B的经营权限的具体内容等。

提问人：银卷子 208 时间：2018-01-30 20:04:16
C酒店为独立法人，是以B酒店的招牌对外经营。合同约定其经营过程中产生的债权债务，都由B酒店负责，A酒店概不负责。C酒店的承包经营年限为 10 年，授予B 的经营权限为 9 年。

回答人：chenyiwei
“C酒店为独立法人”与主帖中“法律主体仍是A酒店”是否矛盾？如果C确实为独立法人，则这段时间内A可能并不控制C，不将C纳入合并报表范围也是可能的，这样就不反映C的收入和成本了。

提问人：银卷子 208 时间：2018-01-31 14:11:52
不好意思陈版主，我没有表达清楚，C酒店确实为独立法人，是A酒店的子公司，但实质上A并不控制C，请问要将C酒店的收入纳入A酒店的合并报表吗？能否在A酒店的报表上只反映C酒店的承包费收入 500 万？

回答人：chenyiwei
“是A酒店的子公司，但实质上A并不控制C”是否矛盾？

提问人：银卷子 208 时间：2018-02-01 10:26:45
我想表达的是C 的实际控制人是B，A 对C 没有经营管理权，因为A 把C 承包给了B ，所以我理解的是A 实质上不控制 C了，不知道理解是否有误

回答人：chenyiwei
有可能可以，但此类问题很复杂，需全面分析评价所有背景信息。